【裁判字號】    94,上訴,714
【裁判日期】    950208
【裁判案由】    偽造文書等
【裁判全文】
臺灣高等法院刑事判決                 94年度上訴字第714號
上  訴  人  臺灣臺北地方法院檢察署檢察官
上  訴  人
即  被  告  丙○○
                   （現另案於臺灣臺北監獄執行）
上列上訴人等因被告偽造文書等案件，不服臺灣臺北地方法院93
年度訴字第970號，中華民國94年1月27日第一審判決（起訴案號
：臺灣臺北地方法院檢察署93年度偵字第1660號），提起上訴，
本院判決如下：
    主  文
原判決關於行使偽造私文書罪刑及定執行刑部分均撤銷。
丙○○連續行使偽造私文書，足以生損害於他人，累犯，處有期
徒刑壹年陸月，附表編號一至四所示偽造「甲○○」名義之署名
陸枚、印文伍枚、印章壹枚及存摺壹本（含內頁印鑑欄偽造甲○○印文壹枚）均沒收。
其他上訴駁回。
第一項撤銷改判部分所處有期徒刑壹年陸月與行使變造汽車駕駛
執照上訴駁回部分所處有期徒刑伍月，應執行有期徒刑壹年玖月
。附表編號一至四所示偽造「甲○○」名義之署名陸枚、印文伍
枚、印章壹枚及存摺壹本（含內頁印鑑欄偽造甲○○印文壹枚）
，暨扣案乙○○之汽車駕駛執照上換貼之「丙○○相片」壹幀均
沒收。
    事  實
一、丙○○於民國八十四年十二月間因侵占案件，經臺灣板橋地
    方法院判處有期徒刑六月，經本院駁回其上訴確定，於八十
    六年三月二十八日執行完畢。丙○○猶不思悛悔，復於八十
    九年三月初某日，在臺北市○○區○○街某處，拾獲甲○○
    之身分證一枚，竟基於意圖為自己不法所有之犯意，予以侵
    占入己（侵占遺失物部分已罹於時效詳理由貳-四）。
二、丙○○復另行起意，基於意圖為自己不法之所有及偽造文書
    之概括犯意，先於八十九年七月二十八日，持甲○○身分證
    ，冒用甲○○之名義，向遠傳電信股份有限公司（下稱遠傳
    電信公司）所屬聯強電信聯盟七嘴八舌通訊行，申請000
    0000000號行動電話門號，並利用不知情之其他在場
    申辦之成年客戶，於該公司行動電話服務申請書上客戶簽名
    欄內偽簽甲○○之署名二枚，以偽造由甲○○名義為申請人
    之申請書一紙，持向該通訊行職員行使，足生損害於遠傳電
    信公司及甲○○，使該承辦申請之職員誤信係由甲○○本人
    所申請並有意按期繳交通訊費用而陷於錯誤，交付前揭門號
    之ＳＩＭ卡。旋丙○○於八十九年八月、九月間持該門號之
    行動電話撥打，使遠傳電信公司誤信係真正名義人甲○○使
    用，經授權之「內碼」、「序號」而依約接通撥打之電話，
    予以接通，期間總計詐得通話利益達新台幣（下同）二千零
    十四元之通話利益。丙○○復承前之犯意，於八十九年十月
    三十一日，前往中華電信股份有限公司（下稱中華電信公司
    ）文山營運處，持前揭甲○○身分證，冒甲○○之名義，向
    中華電信公司申辦0000000000號行動電話門號，
    並利用不知情之其他在場申辦之成年客戶，於該公司行動電
    話業務租用申請書上原客戶簽章欄內偽簽甲○○之署名一枚
    後，以偽造由甲○○名義為申請人之申請書一紙，持向該營
    運處職員行使，足生損害於中華電信公司及甲○○，使該承
    辦申請之職員誤信係由甲○○本人所申請並有意按期繳交通
    訊費用而陷於錯誤，交付前揭門號之ＳＩＭ卡，丙○○自申
    請時起至九十年二月十四日拆機止，持該門號之行動電話撥
    打，使中華電信公司誤信係真正名義人甲○○使用，經授權
    之「內碼」、「序號」而依約接通撥打之電話，予以接通，
    計詐得二萬九千九百二十一元之通話利益。丙○○再承前偽
    造文書之犯意，於八十九年十月三十一日，在臺北縣新店市
    碧潭附近市場不詳之刻印店內，委由不知情之成年店東，偽
    刻甲○○（其中頤字刻印錯誤）之印章一枚後，再於同日前
    往遠東國際商業銀行營業部（下稱遠東商銀），持甲○○身
    分證及偽刻之印章，冒甲○○名義申請帳號三二七七八九號
    綜合存款帳戶，並依同前利用不知情之其他在場之成年客戶
    偽造甲○○之署名之方式，接續在綜合存款存摺（通提戶）
    內頁印鑑欄偽造甲○○印文一枚、印鑑卡上原留印鑑式樣欄
    內偽造甲○○之印文二枚、親自簽名欄上偽造甲○○之署名
    、印文各一枚及存款相關業務約定書之原留印鑑存戶加蓋欄
    偽造甲○○之印文一枚、立約定書人簽名欄偽造甲○○之署
    名二枚、印文一枚，以偽造上開開戶約定書，並持向銀行行
    員行使，以供申請綜合存款帳戶，均足生損害於遠東國際商
    業銀行及甲○○（以上偽造甲○○名義之署名、印文、印章
    及存摺均如附表所示）。
三、丙○○另於九十年四月五日上午某時，在臺北縣新店市○○
    道地下停車場內，撿拾路旁石塊敲破乙○○所有之自用小客
    車車窗，竊取乙○○所有之汽車駕駛執照等財物（竊盜部分
    業經本院九十二年度上易字第三四一一號判決確定），旋因
    遭通緝為規避查緝，遂另行起意於九十年四月間某日，在臺
    北縣新店市某停車場內，將上開乙○○之汽車駕駛執照換貼
    自己之相片一幀予以變造，嗣於九十年六月二十六日上午十
    時許，在新竹市○○路三○○號亞太量販店停車場內為警盤
    查時，出示前揭業經變造之乙○○汽車駕駛執照供警察人員
    核對身分而行使之，足生損害於監理機關對於駕駛人身分管
    理之正確性及乙○○。惟經警發覺有異，並在丙○○所駕駛
    車號ＤＹ－○七一八號自用小客車內查扣上開甲○○之身分
    證、經變造之乙○○之駕駛執照各一枚及遠東商銀帳號三二
    七七八九號綜合存款存摺一本等物品，始循線查知上情。
四、案經乙○○訴由新竹市警察局第二分局移送、甲○○訴由臺
    灣臺北地方法院檢察署檢察官偵查起訴。
    理  由
壹、原判決撤銷部分：
一、訊據上訴人即被告丙○○對於持用甲○○身分證、偽造印章
    ，冒用甲○○名義申請中華電信公司行動電話及開立遠東商
    銀綜合存款帳戶等犯行均坦承不諱，惟矢口否認有冒甲○○
    名義，申請前揭遠傳電信公司行動電話，及詐欺得利之犯行
    ，辯稱：前揭遠傳電信公司行動電話門號非伊所申請，而冒
    甲○○名義申請之中華電信行動電話，於申請之後隨即遺失
    ，並未撥打云云。經查：
  (一)被告對於在前揭時、地持用甲○○身分證，冒名申請遠傳電
    信公司行動電話之犯行，業於其所犯另案（竊盜等案件）於
    臺灣士林地方法院（九十一年度易字第八一三號）、本院（
    九十二年度上易字第三四一一號）審理時坦承不諱（本院卷
    一○六、一一八頁），核與告訴人甲○○於偵查及原審審理
    時之證詞相符（九十一年度他字第一八○八號偵卷三八頁，
    原審卷一三二頁背面、一三三頁），並有遠傳電信公司九十
    四年十一月十五日遠傳（業服）字第○九四一一○○一二五
    七號函暨檢附之遠傳電信行動電話服務申請書一紙在卷可稽
    （本院卷八一、八二頁）。
  (二)被告於原審及本院審理中雖辯稱未持甲○○身分證申請遠傳
    電信公司之行動電話、亦未撥打所申請之中華電信行動電話
    等語，核已與其在(一)所述另案之供詞相互矛盾外，參諸被告
    於原審審理時供稱：於申辦開戶及電話之同一年度（即八十
    九年）之過年（經查為二月五日）前拾得甲○○身分證，拾
    得身分證後即置於家中，並未供他人使用等語（原審卷一○
    二、一三六背面、一三七頁），被告又自承其於同年十月三
    十一日持甲○○之身分證申辦遠東商銀綜合存款帳戶等事實
    不諱，觀諸卷附前揭遠傳電信公司八十九年七月二十八日行
    動電話服務申請書所附之申請人身分證，係甲○○所遺失為
    被告所持有者，與被告於同年十月三十一日申請遠東商銀綜
    合存款帳戶之甲○○身分證顯然相同等情，有該等申請書、
    開戶資料可資憑認（原審卷五二頁、本院卷八二頁），足徵
    遠傳電信公司行動電話，確係持用甲○○所遺失之身分證所
    申請，而被告於在後申辦之遠東商銀開戶資料仍持用同一張
    甲○○遺失之身分證，足認該紙身分證於八十九年七月二十
    八日時確為被告持有中，遠傳電信公司之行動電話之申請應
    係由被告所為至明。另被告申請前揭行動電話二支，其目的
    即在供詐得免費撥打之利益，豈有未經使用申請後隨即均遺
    失之理。再被告自申請前揭二支行動電話後，均係於申請該
    月及次月大量撥打，之後即僅有基本費，至因積欠如事實欄
    所載之費用為電信公司拆機等情，並有遠傳電信公司九十三
    年九月八日遠傳（業服）字第○九三○一六二五號函、中華
    電信公司文山營運處九十三年八月十八日文營業字第九三○○七○○○一四號函暨所附前揭電話帳務交易往來明細查詢
    表足考（原審卷八○、八二頁，五七至五九頁），顯係因冒
    名申請，恐為查獲所為之使用模式，且二支行動電話之使用
    模式均屬相同，益證被告確有撥打使用之情，被告事後辯稱
    未申辦遠傳電信行動電話、申辦後隨即遺失未經撥打云云，
    應係圖卸之詞，諉無足採。
  (三)此外並有中華電信公司文山營運處九十三年九月二日文服務
    字第九三○○六○○○一九號函及所附行動電話業務租用申
    請書、遠東商銀九十三年九月十六日遠銀營字第二七三號函
    暨所附個人戶基本資料開戶登錄單、印鑑卡、存款相關業務
    約定書等足按（原審卷第五一至五五、六八、六九頁），復
    有扣案甲○○之身分證一張、遠東商銀公司綜合存款存摺一
    本可資證明。
  (四)至被告辯稱遠傳電信申請書上「甲○○」之字跡與其書寫不
    符，請求鑑定一節。然被告就上開持甲○○身分證，冒名申
    請中華電信公司行動電話及開立遠東商銀綜合存款帳戶部分
    於本院自承：因伊不識字，所以申請書及開戶內容都是請不
    認識之人代寫，伊只填載日期及蓋章而已（本院卷一三五、
    一五七頁），顯見被告係以利用不知情之他人代為填載申請
    書及開戶資料之方式為偽造文書之犯行，是系爭遠傳電信公
    司申請書上「甲○○」之字跡，依前開被告犯罪模式已難認
    係其所親為，即無鑑定是否為被告字跡之必要。綜上各節，
    本件事證明確，被告犯行堪以認定，應依法論科。
二、論罪理由：
  (一)被告以拾得甲○○之身分證，冒名申請行動電話，並撥打獲
    取通訊利益、開立銀行帳戶，足生損害於中華電信公司、遠
    傳電信公司、遠東國際商銀及甲○○等。核其所為係犯刑法
    二百十六條、第二百十條之行使偽造私文書罪及同法第三百
    三十九條第二項詐欺得利罪。
  (二)被告偽造甲○○之署名後，用以偽造遠傳電信公司行動電話
    申請書、中華電信公司行動電話業務租用申請書，偽造甲○○印章後進而偽造甲○○之印文、署名於遠東國際商銀存款
    相關業務約定書之原留印鑑存戶加蓋欄、立約定書人簽名欄
    ，以偽造該等開戶約定書，其偽造印章、印文及署押之行為
    ，均係偽造私文書之部分行為，又偽造前開行動電話申請書
    、銀行開戶約定書後均持以行使，偽造私文書之低度行為亦
    為行使之高度行為所吸收，均不另論罪。
  (三)被告利用不知情之客戶於上開申請書、開戶資料上偽簽甲○○之署名及利用不知情刻印店店東偽造甲○○之印章之行為
    ，均係間接正犯。被告先後多次行使偽造私文書、詐欺得利
    犯行，均時間緊接，方法相同，觸犯構成要件相同之罪名，
    顯各係基於概括犯意為之，為連續犯，應依刑法第五十六條
    之規定，各以一行使偽造私文書、詐欺得利之罪論處，並均
    加重其刑。其所犯行使偽造私文書罪、詐欺得利罪間，有手
    段、目的之牽連犯關係，依刑法第五十五條之規定，應從較
    重之行使偽造私文書罪處斷。雖起訴書就被告申請遠傳電信
    公司行動電話後，撥打以詐欺得利益之犯罪事實未予記載，
    惟此部分事實與已經起訴論罪之偽造私文書事實，具有牽連
    犯裁判上一罪關係，應為起訴效力所及，本院自應併予以審
    理。
  (四)被告有如事實欄所載論罪科刑及執行之情形，有本院被告全
    國前案紀錄表在卷可按，其受有期徒刑執行完畢後，於五年
    內再犯本件有期徒刑以上之罪，為累犯，應依刑法第四十七
    條之規定加重其刑，並遞加重之。
三、原判決偽造私文書部分撤銷及科刑之理由：
  (一)原審經審理結果，認被告上揭犯行事證明確，就偽造私文書
    部分為論罪科刑之判決，固非全屬無見。惟原審對被告係利
    用不知情之成年客戶於上開行動電話申請書及銀行開戶資料
    上偽簽甲○○之署押部分，未予認定及說明其行為屬間接正
    犯，自有未洽。被告仍執前詞否認此部分犯罪為無理由，惟
    原判決就此部分既有上揭可議之處，自應由本院將原判決關
    於行使偽造私文書部分予以撤銷改判。至原判決定應執行刑
    部分則失所依附亦併予撤銷。
  (二)本院爰審酌被告為圖得不法利益而犯罪，其行使偽造文書詐
    取通訊利益、申辦銀行帳戶，已破壞通訊安全及銀行對於帳
    戶使用之正確性，被告犯罪後之態度及其犯罪之動機、目的
    、手段、所生危害等一切情狀，量處如主文第二項所示之刑
    ，以資懲儆。
  (三)附表編號一至四所示偽造「甲○○」名義之署名、印文、偽
    造「甲○○」之印章，均應依刑法第二百十九條之規定沒收
    ；編號三所示遠東商銀綜合存款存摺一本（含內頁印鑑欄偽
    造甲○○印文一枚），為被告所有供犯罪所用之物，業據其
    供承在卷，應依刑法第三十八條第一項第二款規定沒收之（
    存摺內頁印鑑欄偽造甲○○印文一枚，已因存摺之沒收而包
    括其內，不再依刑法第二百十九條之規定沒收）。至查扣之
    上開甲○○之身分證一枚，因非屬被告所有，自不得諭知沒
    收，附此敘明。
貳、其餘上訴駁回部分：
一、訊據被告丙○○對於以換貼其相片之方式，變造乙○○汽車
    駕駛執照並持以行使之犯行坦承不諱，核與告訴人乙○○於
    警詢、偵查時之證詞相符（九十年度偵字第三九○○號偵卷
    十八頁、九十一年度偵字第二五四九六號偵卷四四頁），復
    有變造乙○○汽車駕駛執照一張扣案可資證明，事證明確，
    被告犯行堪以認定，應依法論科。
二、論罪理由：
  (一)被告變造乙○○汽車駕駛執照，並持以行使，核其所為係犯
    刑法第二百十六條、第二百十二條行使變造特種文書罪。其
    變造乙○○之汽車駕駛執照後進而行使，變造之低度行為，
    應為行使之高度行為所吸收，不另論罪。
  (二)被告有如事實欄所載論罪科刑及執行之情形，有本院被告全
    國前案紀錄表在卷可按，其受有期徒刑執行完畢後，於五年
    內再犯本件有期徒刑以上之罪，為累犯，應依刑法第四十七
    條之規定加重其刑。
三、公訴意旨另略以：被告丙○○於八十九年間某日，在臺北市
    松山區○○街，拾獲簡勝昌之職業大貨車駕駛執照乙枚，竟
    基於意圖為自己不法所有之犯意，予以侵吞入己，被告再於
    不詳時地，將簡勝昌之駕照換貼自己之相片予以變造，因認
    被告尚涉犯刑法第三百三十七條侵占遺失物、第二百十二條
    變造特種文書罪嫌云云。
  (一)按犯罪事實應依證據認定之，無證據不得認定犯罪事實。不
    能證明被告犯罪者，應諭知無罪之判決。刑事訴訟法第一百
    五十四條第二項、第三百零一條第一項分別定有明文。事實
    之認定，應憑證據，如未能發現相當證據，或證據不足以證
    明，自不能以推測或擬制之方法，以為裁判基礎，最高法院
    著有四十年台上字第八六號判例可資參照。同法第一百五十
    六條第二項亦規定被告之自白與事實相符者，得為證據。被
    告或共犯之自白，不得作為有罪判決之唯一證據，仍應調查
    其他必要之證據，以察其是否與事實相符。是被告雖經自白
    ，仍應調查其他必要之證據，以察其是否與事實相符，其立
    法目的乃欲以補強證據擔保自白之真實性；亦即以補強證據
    之存在，藉之限制自白在證據上之價值。而所謂補強證據，
    則指除該自白本身外，其他足資以證明自白之犯罪事實確具
    有相當程度真實性之證據而言。雖其所補強者，非以事實之
    全部為必要，但亦須因補強證據與自白之相互利用，而足使
    犯罪事實獲得確信者，始足當之，亦有最高法院七十四年度
    台覆字第十號判例要旨足參。
  (二)本件公訴人指訴被告涉犯前揭侵占遺失物、變造特種文書犯
    行，無非係認扣案簡勝昌之汽車駕駛執照足資為論據。訊據
    被告固於原審準備程序時坦承變造簡勝昌身分證之犯行（原
    審卷七五頁背面），惟於原審及本院審理時則辯稱：伊自始
    未看過簡勝昌之身分證云云。經查：
    1.卷附扣押物品清單（九十二年藍保管字第六八四號）上固
      載有「偽造駕照一張」等字樣（原審卷一三○頁背面），
      惟經原審及本院調取扣案證物逐項勘驗結果，均未發現有
      公訴意旨指摘之簡勝昌之駕駛執照扣案憑查，有原審及本
      院審理筆錄可稽（原審卷一○二頁背面，本院卷一五四頁
      ），又卷內亦查無上開偽造之簡勝昌駕照資料可資佐參，
      再參諸證人即承辦本案之員警丁○○於本院勘驗時亦表示
      扣押物清單上偽造駕照一枚是否為簡勝昌之駕照已不確定
      ，本案有疏忽是當初漏為影印簡勝昌之駕照（本院卷一三
      七頁），是以被告此部分自白已難逕採。
    2.原審再向新竹市警察局第二分局函詢有關查扣簡勝昌之駕
      駛執照資料，經該局於九十三年十二月三十日以竹市警二
      分刑字第○九三○○三○七○六號函表示，已函送檢察官
      偵辦等語（原審卷一二五頁）。綜此，前揭扣押物品清單
      所扣得之證物，既經原審及本院調取，均查無簡勝昌之駕
      駛執照，縱認被告曾自白此部分犯行，因乏補強證據足供
      佐證，依前揭說明，自不能僅以被告自白為認定其犯罪之
      唯一證據，復查無其他積極證據，足資認定被告有侵占、
      變造簡勝照駕駛執照犯行，不能證明被告有此部分之犯罪
      ，原應為無罪判決之諭知，惟因起訴書認此部分犯行，與
      前揭貳二論罪科刑部分，有裁判上一罪關係，爰此部分不
      另為無罪判決之諭知，併此敘明。
四、公訴意旨又另略以：被告丙○○於八十九年間某日，在臺北
    市○○區○○街等地，拾獲甲○○之身分證乙枚，竟基於意
    圖為自己不法所有之概括犯意，予以侵吞入己，因認被告涉
    有刑法第三百三十七條侵占遺失物罪嫌云云（雖起訴書載此
    部分犯罪與前揭有罪部分有裁判上一罪之牽連犯關係，惟公
    訴檢察官於原審審理時已予變更，認被告侵占遺失物後據以
    申請銀行帳戶、行動電話等偽造文書、詐欺等犯行間，犯意
    各別，為數罪關係）。
  (一)按案件時效已完成者，應諭知免訴之判決，刑事訴訟法第三
    百零二條第二款定有明文，而侵占遺失物罪依刑法第八十條
    第一項第五款規定，追訴權時效為一年。
  (二)訊據被告於原審供稱：於申辦開戶及電話之同一年度（即八
    十九年）之過年前拾得甲○○之身分證一枚等語（原審卷一
    ○二頁），核與證人甲○○於偵查中所證身分證係在八十九
    年三月間遺失等語（第一八○八號偵卷二、六頁），遺失與
    拾得二者之時間大致吻合，被告此部分自白應可採信，堪認
    被告至遲於八十九年三月間已侵占甲○○之身分證。嗣被告
    於九十年六月二十六日（原審誤載為二十八日）警查獲，扣
    得甲○○之身分證一枚，公訴人始開始偵查，有新竹市警察
    局第二分局刑事案件報告書及贓物一覽表各一紙及收文戳可
    稽（九十年偵字第三九○○號卷一頁），顯已罹於一年之追
    訴權時效，自應就侵占遺失物罪部分諭知免訴之判決。
五、綜上各節，原審經審理結果，為被告丙○○侵占遺失物（甲○○之身分證）部分諭知免訴之判決，暨認被告行使變造特
    種文書（乙○○之汽車駕駛執照）罪部分，罪證明確，適用
    刑法第五十六條、第二百十六條、第二百十二條、罰金罰鍰
    提高標準條例第一項前段之規定，及審酌被告犯罪動機、手
    段、知識程度等一切情狀，量處被告有期徒刑五月，並說明
    扣案乙○○之汽車駕駛執照上換貼丙○○之相片一幀，應依
    刑法第三十八條第一項第二款規定宣告沒收，其認事用法及
    量刑，均無不當，應予維持此部分之判決。
六、綜上，被告所犯連續行使偽造文書罪、行使變造特種文書二
    罪間，犯意各別，構成要件不同，應予分論併罰，爰將原審
    撤銷改判部分所處有期徒刑一年六月與上訴駁回部分所處有
    期徒刑五月，定其應執行之刑及諭知沒收部分均如主文第四
    項所示（最高法院七十五年度台上字第一八二八號判決參照
    ）。
七、檢察官上訴意旨略以：(一)被告於警詢、偵查及原審均坦承有
    撿到簡勝昌駕駛執照並換貼照片為變造之情事，顯見被告為
    警查獲時，確有該駕駛執照扣案無疑。雖被告嗣翻異前詞，
    惟究於警詢時是否確有提示該經變造之駕駛執照供被告辨識
    及該駕駛執照是否扣案等情，自有傳喚當初製作該警詢筆錄
    或移送之警員到庭作證以釐清案情之必要。(2)被告於原審曾
    自承簡勝昌之駕駛執照係在拾得甲○○身分證及冒用甲○○
    名義向遠東國際商業銀行申請開戶之間拾得等語，原審未釐
    清被告是否侵占上開簡勝昌駕駛執照及其侵占時間之情形下
    ，逕就被告侵占甲○○身分證部分諭知免訴判決，亦有不當
    等語，請撤銷原判決。惟查，檢察官指摘各節業經本院詳述
    不足採認之理由如前述貳之三四各節，是以檢察官之上訴為
    無理由，另被告空言對行使變造特種文書部分提起上訴，亦
    無理由，均應駁回其等之上訴。
據上論斷，應依刑事訴訟法第三百六十八條、第三百六十九條第
一項前段、第三百六十四條、第二百九十九條第一項前段、刑法
第五十六條、第二百十六條、第二百十條、第三百三十九條第二
項、第五十五條、第四十七條、第五十一條第五款、第二百十九
條、第三十八條第一項第二款，罰金罰鍰提高標準條例第一項前
段，判決如主文。
本案經檢察官呂丁旺到庭執行職務
中    華    民    國    95    年    2     月     8    日
                  刑事第十八庭審判長法  官  溫耀源
                                    法  官  邱同印
                                    法  官  段景榕
以上正本證明與原本無異。
偽造私文書部分如不服本判決，應於收受送達後十日內向本院提
出上訴書狀，其未敘述上訴之理由者並得於提起上訴後十日內向
本院補提理由書（均須按他造當事人之人數附繕本）。
行使變造特種文書、侵占遺失物部分均不得上訴。
                                    書記官  陳靜姿
中    華    民    國    95    年    2     月    8     日
附錄論罪科刑法條全文：
刑法第二百十六條
行使第二百十條至第二百十五條之文書者，依偽造、變造文書或
登載不實事項或使登載不實事項之規定處斷。
刑法第二百十二條
偽造、變造護照、旅券、免許證、特許證及關於品行、能力服務
或其他相類之證書、介紹書，足以生損害於公眾或他人者，處一
年以下有期徒刑、拘役或三百元以下罰金。
刑法第二百十條
偽造、變造私文書，足以生損害於公眾或他人者，處五年以下有
期徒刑。
刑法第三百三十九條
 意圖為自己或第三人不法之所有，以詐術使人將本人或第三人
之物交付者，處五年以下有期徒刑、拘役或科或併科一千元以下
罰金。
以前項方法得財產上不法之利益或使第三人得之者，亦同。
前二項之未遂犯罰之。
 附表：
┌───┬───────────────────────┬────┐
│編號  │       內                         容          │偽   造 │
│      │                                              │部   分 │
│      │                                              │（甲○○│
│      │                                              │名義）  │
├───┼───────────────────────┼────┤
│ 一   │遠傳電信股份有限公司行動電話服務申請書        │署名貳枚│
│      │（客戶簽名欄）                                │        │
├───┼───────────────────────┼────┤
│  二  │中華電信股份有限公司行動電話業務租用申請書   .│署名壹枚│
│      │（原客戶簽章欄）                              │        │
├───┼────────────┬──────────┼────┤
│      │遠東國際商業銀行銀印鑑卡│ （原留印鑑式樣欄） │印文貳枚│
│  三  │                        │                    │        │
│      │                        ├──────────┼────┤
│      │                        │ （ 親自簽名欄）    │署名壹枚│
│      │                        │                    │印文壹枚│
│      ├────────────┼──────────┼────┤
│      │遠東國際商業銀行存款相關│（原留印鑑存戶加蓋欄│印文壹枚│
│      │業務約定書              │ ）                 │        │
│      │                        ├──────────┼────┤
│      │                        │（立約定書人簽名欄）│署名二枚│
│      │                        │                    │印文壹枚│
│      ├────────────┴──────────┴────┤
│      │遠東國際商銀綜合存款存摺壹本（含內頁印鑑欄偽造甲○○印文│
│      │壹枚）                                                  │
├───┼────────────────────────────┤
│  四  │偽造甲○○印章壹枚                                      │
└───┴────────────────────────────┘


司法院資訊處製作；財團法人民間司法改革基金會備份。
